臺灣桃園地方法院刑事判決　　　　　　　 99年度訴字第970號
公　訴　人　臺灣桃園地方法院檢察署檢察官
被　　　告　林進誠
　　　　　　盧昭銘
　　　　　　鍾秉宏
上列被告因搶奪等案件，經檢察官提起公訴（99年度偵字第2528
3 號、25789 號、26845 號、26872 號），嗣於本院準備程序進
行中，被告就被訴事實為有罪之陳述，經本院告知簡式審判程序
意旨，並聽取當事人之意見後，本院合議庭裁定改由受命法官獨
任依簡式審判程序審理，並判決如下：
    主  文
鍾秉宏所犯如附表編號1 至6 所示之罪，均累犯，各處如附表編
號1 至6 所示之主刑與從刑。應執行有期徒刑貳年捌月。未扣案
之機車鑰匙貳支，均沒收。
盧昭銘所犯如附表編號1 至9 所示之罪，各處如附表編號1 至9
所示之主刑與從刑。應執行有期徒刑年貳月。未扣案之機車鑰
匙貳支及板手壹支，均沒收。
林進誠所犯如附表編號7 至10所示之罪，各處如附表編號7 至10
所示之主刑與從刑。應執行有期徒刑壹年貳月。未扣案之板手壹
支，沒收。
    事  實
一、鍾秉宏前因公共危險罪於民國97年10月23日經本院以97年度
    桃交簡字第3108號判決有期徒刑3 月確定，甫於98年4 月12
    日執行完畢，詎仍不知悔改，與盧昭銘共同基於意圖為自己
    不法之所有之犯意聯絡，於附表編號1 、3 、5 所示時間、
    地點，以附表編號1 、3 、5 所示之方法，竊取如附表編號
    1 、3 、5 所示之被害人所有之機車。並於附表編號2 、4
    、6 所示時間、地點，以附表編號2 、4 、6 所示之方法，
    搶奪如附表編號2 、4 、6 所示之被害人財物。
二、盧昭銘與林進誠共同基於意圖為自己不法所有之犯意聯絡，
    於附表編號7 、8 所示時間、地點，以附表編號7 、8 所示
    之方法，竊取如附表編號7 、8  所示之被害人所有之物。
    並於附表編號9 所示時間、地點，以附表編號9所示之方法，
    搶奪如附表編號9 所示之被害人財物。
三、林進誠基於意圖為自己不法所有之犯意，於於附表編號10所
    示時間、地點，以附表編號10所示之方法，竊取如附表編號
    10所示之被害人所有之物。
四、嗣盧昭銘、鍾秉宏於有偵查犯罪職權之機關及公務員發覺其
    上開搶奪、竊盜犯行前，分別於99年10月6 日、99年10月19
    日，主動向員警供承附表編號4 、6 及附表編號1 、2 之搶
    奪、竊盜犯行，自首而接受裁判。
五、案經桃園縣政府警察局八德分局報告臺灣桃園地方法院檢察
    署檢察官偵查起訴。
    理  由
一、本件被告盧昭銘、鍾秉宏、林進誠所犯係死刑、無期徒刑或
    最輕本刑為3 年以上有期徒刑以外之罪，其於準備程序中就
    被訴事實為有罪之陳述，經本院告知簡式審判程序之旨，並
    聽取當事人意見後，經本院依刑事訴訟法第273 條之1 第1
    項規定裁定進行簡式審判程序，合先敘明。
二、上揭犯罪事實，業據被告盧昭銘、鍾秉宏、林進誠於警詢、
    檢察官偵查及本院審理時均坦承不諱，核與證人即被害人謝
    榮程、鄭皖庭、支文生、詹恩愉、吳正國、李佳璇、陳英豪
    、陳志信、楊君慧、徐宇慶於警詢時證述情節相符，並有監
    視錄影翻拍照片、現場及贓物照片、贓物領據、桃園縣政府
    警察局車輛尋獲電腦輸入單、扣押筆錄等在卷可稽。足徵被
    告盧昭銘、鍾秉宏、林進誠自白與事實相符，應堪採信。綜
    上所述，本件事證明確，其3 人犯行洵堪認定。
三、按被告盧昭銘、林進誠犯如附表編號8 所示之行為後，刑法
    第321 條於100 年1 月26日修正公布，同年月28日生效。修
    正前刑法第321 條規定：「犯竊盜罪而有左列情之一者，處
    六月以上、五年以下有期徒刑：一、於夜間侵入住宅或有人
    居住之建築物、船艦或隱匿其內而犯之者。二、毀越門扇、
    牆垣或其他安全設備而犯之者。三、攜帶兇器而犯之者。四
    、結夥三人以上而犯之者。五、乘火災、水災或其他災害之
    際而犯之者。六、在車站或埠頭而犯之者。前項之未遂犯罰
    之。」，而被告行為後刑法第321 條修正為：「犯竊盜罪而
    有下列情形之一者，處六月以上、五年以下有期徒刑，得併
    科新臺幣十萬元以下罰金：一、侵入住宅或有人居住之建築
    物、船艦或隱匿其內而犯之者。二、毀越門扇、牆垣或其他
    安全設備而犯之者。三、攜帶兇器而犯之者。四、結夥三人
    以上而犯之者。五、乘火災、水災或其他災害之際而犯之者
    。六、在車站、埠頭、航空站或其他供水、陸、空公眾運輸
    之舟、車、航空機內而犯之者。前項之未遂犯罰之。」，是
    新法主刑之種類增定得併科新臺幣十萬元以下之罰金，且於
    同條項第1 款將日間侵入住宅竊盜，納入加重竊盜罪規範範
    圍，亦於同條項第6 款使適用對象擴大為「在車站、埠頭、
    航空站或其他供水、陸、空公眾運輸之舟、車、航空機內而
    犯之者」等地，則新舊法比較結果，以舊法對被告盧昭銘、
    林進誠較為有利，依刑法第2 條第1 項前段規定，應依修正
    前刑法第321 條規定論處。
四、核被告鍾秉宏就附表編號1 、3 、5 所為，均係犯刑法第32
    0 條第1 項之竊盜罪，就附表編號2 、4 、6 所為，均係犯
    刑法第325 條第1 項之搶奪罪；被告盧昭銘就附表編號1 、
    3 、5 、7 所為，均係犯刑法第320 條第1 項之竊盜罪，就
    附表編號8 所為，係犯修正前刑法第321 條第1 項第3 款之
    攜帶兇器竊盜罪，就附表編號2 、4 、6 、9 所為，均係犯
    刑法第325 條第1 項之搶奪罪；被告林進誠就附表編號7 、
    10 所 為，均係犯刑法第320 條第1 項之竊盜罪，就附表編
    號8 所為，係犯修正前刑法第321 條第1 項第3 款之攜帶兇
    器竊盜罪，就如附表編號9 所示所為，係犯刑法第325 條第
    1 項之搶奪罪。被告盧昭銘、鍾秉宏間，就附表編號1 至6
    之竊盜、搶奪犯行；被告盧昭銘、林進誠間，就附表編號7
    至9 之竊盜、搶奪犯行，均有犯意聯絡及行為分擔，為共同
    正犯。被告鍾秉宏就上開6 罪，被告盧昭銘就上開9 罪，被
    告林進誠就上開4 罪，犯意個別，行為互殊，應予分論併罰
    。
五、又被告盧昭銘於99年10月6 日就附表編號4 、6 所示之犯行
    ，被告鍾秉宏於99年10月19日就附表編號1 、2 所示之犯行
    ，在未被有偵查犯罪職權之公務員發覺其犯上開竊盜、搶奪
    犯行前，即向員警自首其上開犯行而接受裁判，業據證人即
    警員鄭昇勇、林吉壯於本院審理證述明確，爰各依刑法第62
    條前段減輕其刑。至被告盧昭銘另主張其就附表編號3 所示
    犯行符合自首云云，被告鍾秉宏另主張其就附表編號3 、4
    、6 所示之犯行符合自首云云，惟被告鍾秉宏於99年10月19
    日向員警供出附表編號4 、6 所示犯行之前，被告盧昭銘已
    早於99年10月6 日主動向員警自首上開犯行，是被告鍾秉宏
    就此部分犯行，不構成自首。至附表編號3 之竊盜犯行，被
    告盧昭銘於99年10月6 日已坦承該失竊機車為被告鍾秉宏所
    提供，且其與被告鍾秉宏共同行搶時騎乘該機車等情（見99
    年度偵字第25789 號卷第10頁），警方已可合理懷疑被告盧
    昭銘、鍾秉宏為涉嫌人，惟被告鍾秉宏經檢察官訊問始坦承
    此部分犯行（見99年度偵字第2687 2號卷第70頁），被告盧
    昭銘於檢察官偵查中仍否認此部分犯行（見99年度偵字第25
    283 號卷第81頁），於本院審理中始坦承，被告鍾秉宏、盧
    昭銘2 人就附表編號3 所示之犯行，自無自首規定之適用。
    被告鍾秉宏有上開事實欄所載之前科紀錄及執行情形，有臺
    灣高等法院被告前案紀錄表1 份附卷可稽，其於受有期徒刑
    之執行完畢後5 年以內故意再犯本件有期徒刑以上之罪，為
    累犯，所犯上開各罪，均應依刑法第47條第1 項規定加重其
    刑，並就附表編號1 、2 依法先加後減之。
六、爰審酌被告鍾秉宏有前科紀錄，仍不知悔改，及被告盧昭銘
    、林進誠犯本案多次搶奪、竊盜犯行，破壞社會秩序及他人
    財產安全，所生危害非輕，兼衡被告等之品行、生活狀況、
    智識程度、犯罪之動機、目的、手段、被害人所受損害之程
    度，及被告3 人均坦承犯行，尚有悔意等一切情狀，各量處
    如主文所示之刑，以示懲儆。
七、未扣案之機車鑰匙2 把，分別係被告盧昭銘、鍾秉宏所有用
    以犯如附表編號1 、3 、5 所示竊盜犯行所用之物；另未扣
    案之扳手1 支，亦係被告林進誠所有用以犯如附表編號8 所
    示竊盜犯行所用之物，此業據被告3 人於本院審理中供述甚
    明，爰依刑法第38條第1 項第2 款規定，於其所犯各該竊盜
    罪名項下宣告沒收。另扣案之全罩式安全帽1 頂，為被告鍾
    秉宏平日騎乘機車所戴，扣案黑色夾克1 件、T 恤2 件，為
    被告鍾秉宏、盧昭銘平時衣著，均難認係供本案竊盜、搶奪
    犯行使用，與本案犯行無直接關係，是不另為沒收之諭知，
    附此敘明。
據上論斷，應依刑事訴訟法第273 條之1 第1 項、第299 條第1
項前段、刑法第28條、第320條第1 項、第325 條第1 項、第47
條第1 項、第62條前段、第51條第5 款、第38條第1 項第2 款、
修正前刑法第321 條第1 項第3 款，刑法施行法第1 條之1 第1
項、第2 項前段，判決如主文。
本案經檢察官蔡鴻仁到庭執行職務。
中    華    民    國    100   年    2     月    1     日
                  刑事第一庭    法  官  林虹翔
以上正本證明與原本無異。
如不服本判決應於收受判決後10日內向本院提出上訴書狀，並應
敘述具體理由。其未敘述上訴理由者，應於上訴期間屆滿後20日
內向本院補提理由書(均須按他造當事人之人數附繕本)「切勿逕
送上級法院」。
                                書記官  劉宗源
中    華    民    國    100   年    2     月    1     日
附表：
┌─┬───┬────┬─────┬──────────┬────────┬───────────┐
│編│被害人│犯罪時間│ 犯罪地點 │     犯罪手段       │    損失財物    │      主文            │
│號│      │        │          │                    │                │                      │
├─┼───┼────┼─────┼──────────┼────────┼───────────┤
│1 │謝榮程│99年8 月│在桃園縣中│推由盧昭銘持自備鑰匙│車牌號碼KXU ─  │盧昭銘共同竊盜，處有期│
│  │      │20日18時│壢市○○路│，插入停放該處、謝榮│926 號重型機車  │徒刑月。未扣案之機車│
│  │      │40分許  │44巷237 號│程所有車牌號碼KXU ─│                │鑰匙壹支沒收。        │
│  │      │        │旁        │926 號重型機車電門，│                │鍾秉宏共同竊盜，累犯，│
│  │      │        │          │轉動上開鑰匙以啟動該│                │處有期徒刑肆月。未扣案│
│  │      │        │          │機車之電門，竊取該機│                │之機車鑰匙壹支沒收。  │
│  │      │        │          │車得手。            │                │                      │
│  │      │        │          │                    │                │                      │
├─┼───┼────┼─────┼──────────┼────────┼───────────┤
│2 │鄭皖庭│99年8 月│桃園縣中壢│由盧昭銘騎乘上開竊  │LV手提包（內有身│盧昭銘共同意圖為自己不│
│  │      │20日20時│市○○路16│得車牌號碼KXU ─926 │分證、健保卡、行│法之所有，搶奪他人之動│
│  │      │55分許  │3 號前    │號機車搭載鍾秉宏，見│照、駕照、機車保│產，處有期徒刑柒月。  │
│  │      │        │          │鄭皖庭將LV手提包提在│險卡、台企提款卡│鍾秉宏共同意圖為自己不│
│  │      │        │          │左手上，乘趁鄭皖庭不│、中信卡、中華郵│法之所有，搶奪他人之動│
│  │      │        │          │及防備之際，由盧昭銘│政金融卡、手機1 │產，累犯，處有期徒刑柒│
│  │      │        │          │騎承上開機車接近，再│支、現金新臺幣（│月。                  │
│  │      │        │          │由後座之鍾秉宏徒手搶│下同）約10,000元│                      │
│  │      │        │          │奪鄭皖庭所有之LV手提│）              │                      │
│  │      │        │          │包得手，旋即由盧昭銘│                │                      │
│  │      │        │          │騎乘上開機車搭載鍾秉│                │                      │
│  │      │        │          │宏逃逸。            │                │                      │
├─┼───┼────┼─────┼──────────┼────────┼───────────┤
│3 │支文生│99年9 月│桃園縣中壢│由盧昭銘騎乘機車搭載│車牌號碼GD5 ─  │盧昭銘共同竊盜，處有期│
│  │      │3 日18時│市○○○街│鍾秉宏，推由盧昭銘持│509 號重型機車  │徒刑月。未扣案之機車│
│  │      │20分許  │112 巷口  │自備鑰匙，插入停放該│                │鑰匙壹支沒收。        │
│  │      │        │          │處、支文生所有車牌號│                │鍾秉宏共同竊盜，累犯，│
│  │      │        │          │碼GD5 ─509 號重型機│                │處有期徒刑伍月。未扣案│
│  │      │        │          │車電門，轉動上開鑰匙│                │之機車鑰匙壹支沒收。  │
│  │      │        │          │以啟動該機車之電門，│                │                      │
│  │      │        │          │竊取該機車得手。    │                │                      │
│  │      │        │          │                    │                │                      │
├─┼───┼────┼─────┼──────────┼────────┼───────────┤
│4 │詹恩愉│99年9 月│桃園縣中壢│由盧昭銘騎乘上開竊得│灰黑色皮包（內有│盧昭銘共同意圖為自己不│
│  │      │3 日20時│市中興巷46│車牌號碼GD5 ─509 號│白色皮夾、身分證│法之所有，搶奪他人之動│
│  │      │許      │號前      │機車搭載鍾秉宏，見詹│、健保卡、駕照、│產，處有期徒刑陸月。  │
│  │      │        │          │恩愉將皮包背於左肩，│花旗信用卡、元大│鍾秉宏共同意圖為自己不│
│  │      │        │          │乃趁詹恩愉不及防備之│銀行提款卡、臺灣│法之所有，搶奪他人之動│
│  │      │        │          │際，由盧昭銘騎承上開│銀行提款卡各1 張│產，累犯，處有期徒刑捌│
│  │      │        │          │機車接近，再由後座之│、手機1 支、現金│月。                  │
│  │      │        │          │鍾秉宏徒手搶奪詹恩愉│新台幣（下同）  │                      │
│  │      │        │          │所有灰黑色皮包得手，│2000元          │                      │
│  │      │        │          │旋即由盧昭銘騎乘上開│                │                      │
│  │      │        │          │機車搭載鍾秉宏逃逸。│                │                      │
│  │      │        │          │                    │                │                      │
├─┼───┼────┼─────┼──────────┼────────┼───────────┤
│5 │吳正國│99年9 月│桃園縣八德│推由鍾秉宏持自備鑰匙│車牌號碼BY─980 │盧昭銘共同竊盜，處有期│
│  │      │16日19時│市合興20之│，插入停放該處、吳正│號重型機車      │徒刑月。未扣案之機車│
│  │      │許      │6 號前    │國所有車牌號碼      │                │鑰匙壹支沒收。        │
│  │      │        │          │BYY ─980 號重型機車│                │鍾秉宏共同竊盜，累犯，│
│  │      │        │          │電門，轉動上開鑰匙以│                │處有期徒刑伍月。未扣案│
│  │      │        │          │啟動該機車之電門，竊│                │之機車鑰匙壹支沒收。  │
│  │      │        │          │取該機車得手。      │                │                      │
│  │      │        │          │                    │                │                      │
├─┼───┼────┼─────┼──────────┼────────┼───────────┤
│6 │李佳璇│99年9 月│桃園縣中壢│由盧昭銘騎乘上開竊得│皮包1 個（內含皮│盧昭銘共同意圖為自己不│
│  │      │16日22時│市○○路  │車牌號碼BYY ─980號 │夾1個、身分證、 │法之所有，搶奪他人之動│
│  │      │30分許  │136 號前  │重型機車搭載鍾秉宏，│健保卡、機車駕照│產，處有期徒刑陸月。  │
│  │      │        │          │見李佳璇獨自1 人坐在│、郵局提款卡、現│鍾秉宏共同意圖為自己不│
│  │      │        │          │機車上，將皮包放置在│金30元）        │法之所有，搶奪他人之動│
│  │      │        │          │機車腳踏墊上，正打開│                │產，累犯，處有期徒刑捌│
│  │      │        │          │手提袋準備拿東西，趁│                │月。                  │
│  │      │        │          │李佳璇不及防備之際，│                │                      │
│  │      │        │          │由盧昭銘騎承上開機車│                │                      │
│  │      │        │          │接近，再由後座之鍾秉│                │                      │
│  │      │        │          │宏徒手搶奪李佳璇所有│                │                      │
│  │      │        │          │置放於機車腳踏墊上之│                │                      │
│  │      │        │          │皮包1 個得手，旋即由│                │                      │
│  │      │        │          │盧昭銘騎乘上開機車搭│                │                      │
│  │      │        │          │載鍾秉宏逃逸。      │                │                      │
│  │      │        │          │                    │                │                      │
├─┼───┼────┼─────┼──────────┼────────┼───────────┤
│7 │陳英豪│99年9 月│桃園縣中壢│盧昭銘及林進誠2 人見│車牌號碼F65 ─  │盧昭銘共同竊盜，處有期│
│  │      │30日22時│市○○○街│陳英豪所有、停放該處│693號重型機車   │徒刑月。            │
│  │      │許      │29號前    │車牌號碼F65 ─693 號│                │林進誠共同竊盜，處有期│
│  │      │        │          │重型機車之鑰匙持未拔│                │徒刑月。            │
│  │      │        │          │下，即共同竊取上開機│                │                      │
│  │      │        │          │車得手。            │                │                      │
│  │      │        │          │                    │                │                      │
├─┼───┼────┼─────┼──────────┼────────┼───────────┤
│8 │陳志信│99年10月│桃園縣中壢│盧昭銘與林進誠2 人騎│車號IUC ─265 號│盧昭銘共同攜帶兇器竊盜│
│  │      │1 日中午│市○○路  │乘林進誠所有車牌號碼│重型機車車牌1 面│，處有期徒刑陸月。未扣│
│  │      │12時30分│222 巷3 號│321 ─CPA 號機車，推│                │案之板手壹支沒收。    │
│  │      │許      │騎樓前    │由林進誠把風，再由盧│                │林進誠共同攜帶兇器竊盜│
│  │      │        │          │昭銘持前開機車車箱內│                │，處有期徒刑陸月。未扣│
│  │      │        │          │林進誠所有客觀上足供│                │案之板手壹支沒收。    │
│  │      │        │          │兇器使用之鋁製扳手1 │                │                      │
│  │      │        │          │支，竊取陳志信所有停│                │                      │
│  │      │        │          │放該處之車號IUC ─26│                │                      │
│  │      │        │          │5 號重型機車車牌1 面│                │                      │
│  │      │        │          │得手，並將該車牌掛於│                │                      │
│  │      │        │          │上開竊得之車牌號碼  │                │                      │
│  │      │        │          │F65─693 號重型機車 │                │                      │
│  │      │        │          │上。                │                │                      │
│  │      │        │          │                    │                │                      │
├─┼───┼────┼─────┼──────────┼────────┼───────────┤
│9 │楊君慧│99年10月│桃園縣八德│由盧昭銘騎乘上開陳英│包包1 個（內含身│盧昭銘共同意圖為自己不│
│  │      │1 日13時│市○○路  │豪所有懸掛ICU ─265 │分證、健保卡、駕│法之所有，搶奪他人之動│
│  │      │20分許  │669 號前  │號車牌之重型機車，趁│照、行照、金融卡│產，處有期徒刑柒月。  │
│  │      │        │          │楊君慧不及防備之際，│、現金2000元、手│林進誠共同意圖為自己不│
│  │      │        │          │搶奪楊君慧放置於所騎│機1 支、機車鑰匙│法之所有，搶奪他人之動│
│  │      │        │          │乘機車踏板上之包包1 │、遙控器、文件）│產，處有期徒刑柒月。  │
│  │      │        │          │個，得逞後逃逸。    │                │                      │
│  │      │        │          │                    │                │                      │
├─┼───┼────┼─────┼──────────┼────────┼───────────┤
│10│徐宇慶│99年9 月│桃園縣大園│林進誠基於意圖為自己│皮包1 個（內含皮│林進誠竊盜，處有期徒刑│
│  │      │13日23時│鄉○○街34│不法所有之犯意，見徐│夾、身分證、健保│月。                │
│  │      │許      │號前      │宇慶將皮包掛在其機車│卡、自小客車駕照│                      │
│  │      │        │          │上，乃趁其進入超商之│、重型機車駕照、│                      │
│  │      │        │          │際，徒手竊取徐宇慶所│行照、保險卡、技│                      │
│  │      │        │          │有上開皮包1 個得手。│術證各1 張、手機│                      │
│  │      │        │          │                    │充電器5個、現金 │                      │
│  │      │        │          │                    │1600元）        │                      │
│  │      │        │          │                    │                │                      │
└─┴───┴────┴─────┴──────────┴────────┴───────────┘
附錄論罪科刑法條：
中華民國刑法第320條
（普通竊盜罪、竊佔罪）
意圖為自己或第三人不法之所有，而竊取他人之動產者，為竊盜
罪，處5 年以下有期徒刑、拘役或5 百元以下罰金。
意圖為自己或第三人不法之利益，而竊佔他人之不動產者，依前
項之規定處斷。
前二項之未遂犯罰之。
修正前中華民國刑法第321條
（加重竊盜罪）
犯竊盜罪而有左列情形之一者，處6 月以上、5 年以下有期徒刑
：
一、於夜間侵入住宅或有人居住之建築物、船艦或隱匿其內而犯
    之者。
二、毀越門扇、牆垣或其他安全設備而犯之者。
三、攜帶兇器而犯之者。
四、結夥三人以上而犯之者。
五、乘火災、水災或其他災害之際而犯之者。
六、在車站或埠頭而犯之者。
前項之未遂犯罰之。
中華民國刑法第325條
（普通搶奪罪）
意圖為自己或第三人不法之所有，而搶奪他人之動產者，處6 月
以上5 年以下有期徒刑。
因而致人於死者，處無期徒刑或7 年以上有期徒刑，致重傷者，
處3 年以上10年以下有期徒刑。
第 1 項之未遂犯罰之。